【裁判字號】    89,重訴,46
【裁判日期】    890320
【裁判案由】    撤銷贈與等
【裁判全文】
臺灣屏東地方法院民事判決  八十九年度重訴字第四十六號
    原      告  台灣中小企業銀行股份有限公司
    法定代理人  戊○○
    訴訟代理人  丁○○
    被      告  丙○○
                乙○○
    右二人共同
    訴訟代理人  甲○○      住.
右當事人間撤銷贈與等事件，本院判決如左：
    主    文
被告丙○○與乙○○於民國八十八年十月四日就坐落屏東縣新園鄉○○段九七三地號
、地目旱、面積八二一○平方公尺、權利範圍八二一○分之一三九二；土地所為之贈
與行為應予撤銷，並塗銷其所有權登記。
被告丙○○、乙○○應就前項土地於民國八十八年十月四日所為之移轉登記（權狀字
號：八八東港地字第○一七三三九號）所為之移轉登記應予塗銷。
訴訟費用由被告連帶負擔。
    事    實
一、原告方面：
  （一）聲明：求為判決如主文所示。
  （二）陳述：
        按坐落屏東縣新園鄉○○段九七三地號、地目旱、面積八二一○平方公尺、
        權利範圍八二一○分之一三九二之土地原為被告丙○○所有，嗣因被告丙○○連帶保證訴外人甲○○對原告所負之新台幣（下同）捌佰壹拾萬元之債務
        ，而甲○○尚未清償上開債務，被告丙○○竟於民國八十八年十月四日將上
        開土地所有權登記贈與被告乙○○，此有土地登記簿謄本可稽，嚴重影響原
        告之權益。依民法第二百四十四條債務人所為之無償行為，有害及債權者，
        債權人得聲請法院撤銷之，並塗銷其所有權移轉登記，為此提起本訴。
  （三）證據：提出借據一份、連線作業通用查詢驗證單一紙、東港地政事務所不動
              產異動登記表一份、土地登記簿謄本二份為證。
二、被告方面：
  （一）聲明：求為判決駁回原告之訴。
  （二）陳述：對於積欠金錢及贈與一事，皆不否認，惟被告丙○○辯稱訴外人甲○○已於八十八年十一月十六日有還六十萬元給銀行，利息也繳清。
  （三）證據：未提出任何證據。
    理    由
一、原告起訴主張坐落屏東縣新園鄉○○段九七三地號、地目旱、面積八二一○平方
    公尺、權利範圍八二一○分之一三九二之土地原為被告丙○○所有，嗣因被告丙○○連帶保證訴外人甲○○對原告所負之新台幣（下同）捌佰壹拾萬元之債務，
    而甲○○尚未清償上開債務，被告丙○○竟於民國八十八年十月四日將上開土地
    所有權登記贈與被告乙○○，此有土地登記簿謄本可稽，嚴重影響原告之權益。
    依民法第二百四十四條債務人所為之無償行為，有害及債權者，債權人得聲請法
    院撤銷之，並塗銷其所有權移轉登記，為此提起本訴等情。被告則對於積欠金錢
    及贈與一事，皆不否認，惟被告丙○○辯稱訴外人甲○○於八十八年十一月十六
    日有還六十萬元給銀行，利息也繳清等語。
二、按債務人所為之無償行為，有害及債權者，債權人得聲請法院撤銷之。又債權人
    依第一項或第二項之規定聲請法院撤銷時，得並請命受益人或轉得人回復原狀。
    但轉得人於轉得時不知有撤銷原因者，不在此限。民法第二百四十四條第一項、
    第四項定有明文。本件原告主張上開被告丙○○向其借款八百一十萬元未清償，
    業據其提出借據一份、連線作業通用查詢驗證單一紙為證，並為被告所不爭執，
    堪信原告主張為真。雖被告丙○○辯稱訴外人甲○○其有償還六十萬元之利息，
    然訴外人甲○○所償還者僅係利息，其積欠原告之本金仍然存在，而被告丙○○
    係訴外人甲○○所借該筆款項之連帶保證人，自仍屬該項債務之債務人，被告丙○○上開辯解自不足採。而被告丙○○於八十八年十月四日將系爭土地以無償行
    為之贈與為原因移轉登記於被告乙○○所有，有原告提出之屏東縣東港地政事務
    所不動產異動登記表一份、土地登記簿謄本二份為證，並為被告二人所不爭執，
    堪信為真。又被告丙○○將上開土地贈與移轉登記與被告乙○○，使其積極財產
    減少，清償能力減弱，自有害於債權人之債權。從而，原告依首揭規定訴請判決
    撤銷被告二人就如主文第一項所示之土地所有權贈與行為，並塗銷如主文第二項
    所示之所有權移轉登記，即屬依法有據，應予准許。
三、結論：原告之訴為有理由，依民事訴訟法第七十八條、第八十五條第二項，判決
    如主文。
中      華      民      國    八十九    年      三      月      二十    日
                                    臺灣屏東地方法院民事第二庭
~B法      官  張世賢
右為正本係照原本作成。
如不服本判決，應於送達後廿日內，向本院提出上訴狀。
~B法院書記官  粘嫦珠
中      華      民      國    八十九    年      三      月      二十    日


司法院資訊處製作；財團法人民間司法改革基金會備份。
